【裁判字號】    98,上訴,2968
【裁判日期】    980819
【裁判案由】    重利
【裁判全文】
臺灣高等法院刑事判決                98年度上訴字第2968號
上  訴  人  臺灣板橋地方法院檢察署檢察官
被      告  戊○○
上列上訴人因被告重利案件，不服臺灣板橋地方法院97年度訴緝
字第256號，中華民國98年6月5日第一審判決（起訴案號：臺灣
板橋地方法院檢察署95年度偵字第15991號），提起上訴，本院
判決如下：
    主  文
上訴駁回。
    理  由
壹、程序部分：
    按刑事訴訟法第159條第1項雖規定，被告以外之人於審判外
    之言詞或書面陳述，除法律有規定外，不得作為證據。惟同
    法第159條之5明定：「被告以外之人於審判外之陳述，雖不
    符前4條之規定，而經當事人於審判程序同意作為證據，法
    院審酌該言詞陳述或書面陳述作成時之情況，認為適當者，
    亦得為證據。」、「當事人、代理人或辯護人於法院調查證
    據時，知有第159條第1項不得為證據之情形，而未於言詞辯
    論終結前聲明異議者，視為有前項之同意。」，其立法理由
    在於傳聞證據未經當事人之反對詰問予以核實，乃排斥其證
    據能力。惟當事人如放棄對原供述人之反對詰問權，於審判
    程序表示同意該等傳聞證據可作為證據，此時，法院除認該
    傳聞證據欠缺適當性外，自可承認其證據能力。又當事人、
    代理人或辯護人於調查證據時，知有刑事訴訟法第159條第1
    項不得為證據之情形，卻表示「對於證據調查無異議」、「
    沒有意見」等意思，而未於言詞辯論終結前聲明異議者，應
    視為已有將該等傳聞證據採為證據之同意。經查：本案被告
    及檢察官於本院審判期日，對於下列經本院調查之證據方法
    ，均表示無意見或如原審所述（無意見），復於審判期日就
    本院一一提示之前揭證據方法於言詞辯論終結前，均亦未就
    所調查之證據主張有刑事訴訟法第159條第1項不得為證據之
    情形，是參照上開說明要旨，本案經調查之證據，均有證據
    能力，合先敘明。
貳、實體部分：
一、公訴意旨略以：被告戊○○前因另涉常業重利案件（另經臺
    灣板橋地方法院檢察署檢察官以88年度偵字第4928號起訴，
    經本院以94年度上更(二)字第650號〈下稱94上更(二)650號〉刑
    事判決無罪，並由最高法院以95年度台上字第3364號判決駁
    回檢察官之上訴而告確定〈下稱前案〉）於民國88年2月11
    日為警查獲後，竟基於重利之犯意，仍在臺北縣板橋市○○
    路○段257號其所經營之聯營當鋪內，經營地下錢莊業務，乘
    被害人丁○○、己○○、辛○○、賴進沅、乙○○、丙○○
    、壬○○、庚○○等不特定被害人需款孔急，而急迫、輕率
    或無經驗之際，表面上以被害人典當汽車或機車為幌，然實
    際上並無留置車輛，而係留置被害人行車執照，並要求被害
    人書寫與借款金額同額之本票作為擔保後，貸放不等金額之
    現款予被害人，借款方式分為2種，均需於1個月內清償借款
    ，其一：以10天為1期收取本金及利息，以每借款新臺幣（
    下同）10,000元為單位，每月則收取利息900元，但並非在
    借款後1個月後，收取900元之利息，而係以每10日為1期，
    共分3期，前2期每期收取3,300元，最後1期則收取4,300元
    ，每月本金及利息共計需償還10,9 00元；其二：以2天為1
    期收取本金及利息，以每借款15,0 00元為單位，每月則收
    取利息1,350元，但並非在借款後1個月後，收取1,350元之
    利息，而係以每2日為1期，共分15期，前14期每期收取1,10
    0元，最後1期則收取950元，每月本金及利息共計需償還16,
    350元；且若被害人未於約定之繳款日付款，則將加收違約
    金，從而取得與原本顯不相當之重利，並以之為常業。嗣至
    88年6月3日晚上8時許，於上址為警查獲，並扣得由被告所
    有供經營地下錢莊業務所用之檯帳影本2本及被害人丁○○
    等人之還款卡8張等物。因認被告涉犯修正前刑法第345 條
    之常業重利罪嫌云云。
二、按犯罪事實應依證據認定之，無證據不得認定其犯罪事實；
    又不能證明被告犯罪者，即應諭知無罪之判決，刑事訴訟法
    第154 條第2 項、第301 條第1 項分別定有明文。再按事實
    之認定，應憑證據，如未能發現相當證據，或證據不足以證
    明，自不能以推測或擬制之方法，為裁判基礎；苟積極證據
    不足為不利於被告事實之認定時，即應為有利於被告之認定
    ；又認定犯罪事實所憑之證據，雖不以直接證據為限，間接
    證據亦包括在內，然而無論直接證據或間接證據，其為訴訟
    上之證明，須於通常一般之人均不致有所懷疑，而得確信其
    為真實之程度者，始得據為有罪之認定，倘其證明尚未達到
    此一程度，而有合理之懷疑存在而無從使事實審法院得有罪
    之確信時，即應由法院為諭知被告無罪之判決。次按刑事訴
    訟法第161條已於91年2月8日修正公布，修正後同條第1項規
    定：檢察官就被告犯罪事實，應負舉證責任，並指出證明之
    方法。因此，檢察官對於起訴之犯罪事實，應負提出證據及
    說服之實質舉證責任。倘其所提出之證據，不足為被告有罪
    之積極證明，或其闡明之證明方法，無從說服法官以形成被
    告有罪之心證，基於無罪推定之原則，自應為被告無罪判決
    之諭知。
三、本件公訴人認被告涉有常業重利罪嫌，無非以上揭事實，業
    據被告於警詢及偵訊時之供述、同案被告田金燕、紀莉菁於
    前案警詢、偵訊及法院訊問時之供述，且有證人丁○○、己○○、辛○○、賴進沅、乙○○、丙○○、壬○○、庚○○
    於警詢及法院之證述、證人甲○○於警詢及本院94年度上更
    (二)字第650號之證述，並有高雄市當舖商業同業公會高市當
    總字第138號函、內政部警政署（89）警署刑偵字第149002
    號函1份，及有扣案之檯帳影本2本、被害人丁○○等人之還
    款卡共8張、被害人庚○○、乙○○之聯營當舖當票各1份、
    被害人壬○○、庚○○、乙○○及辛○○之汽車暫借證明單
    各1份等，為其主要論據。
四、訊據被告固坦承伊於前開時、地，經營聯營當舖，並以前開
    借貸方式借款予被害人丁○○等人並收取利息之事實，惟堅
    決否認有何常業重利之犯行，辯稱：伊確有出借款項予丁○○等人無誤，但依照案發時之當舖業者規範收取9分利即借
    10,000 元收取月息900元，且有時候因為借款人借款時間比
    較短如10天內還的話，月息對半，只收450元，伊並未收取
    重利等語置辯。
五、經查：
(一)、被告自87年7 月起，擔任位於臺北縣板橋市○○路○ 段257
    號「聯營當舖」之負責人，並僱用田金燕、紀莉菁分別擔任
    櫃檯接聽電話及出納人員，於88年2 月11日為警查獲涉犯重
    利案件（彼等涉嫌重利案件，另經臺灣板橋地方法院檢察署
    檢察官以88年度偵字第4928號起訴，經本院以94年度上更(二)
    字第650號刑事判決戊○○、田金燕、紀莉菁均無罪，檢察
    官提起上訴後，由最高法院以95年度台上字第3364號判決上
    訴駁回確定）後，仍在上址經營「聯營當舖」，且於附表所
    示之時間，借款予證人丁○○、己○○、辛○○、賴進沅、
    乙○○、丙○○、壬○○、庚○○、甲○○等人（詳細借款
    之時間、金額、方式如附表編號1至8所示），嗣於88年6 月
    3日晚上8時許，在上址為警查獲，並扣得由被告所有供經營
    錢莊業務所用之檯帳影本2本及被害人丁○○等人之還款卡8
    張等物等情，業據被告坦認不諱，核與同案被告田金燕、紀
    利菁供述、證人丁○○、己○○、辛○○、賴進沅、乙○○
    、丙○○、壬○○、庚○○、甲○○分別於警詢及原審88年
    度訴字第822號（下稱88訴822號）審理時具結證述之情節相
    符，並有臺北縣政府營利事業登記證影本1紙、證人丁○○
    、己○○、辛○○、賴進沅、乙○○、丙○○、壬○○、庚○○等人之還款卡共計8張在卷（見第14234號偵查卷第40至
    42頁）可證，且有扣案之檯帳影本2本可稽。是被告經營「
    聯營當舖」，且於附表所示之時間，在上址以附表所示之借
    款方式借款予證人丁○○、己○○、辛○○、賴進沅、乙○○、丙○○、壬○○、庚○○、甲○○等人之事實，堪以認
    定。
(二)、按刑法第344 條重利罪成立之要件，除須乘他人急迫、輕率
    或無經驗，貸以金錢或其他物品外，尚須取得與原本顯不相
    當之重利，始足當之。而所謂取得與原本顯不相當之重利，
    係指就原本利率、時期核算及參酌當地之經濟狀況，較之一
    般債務之利息，顯有特殊之超額者而言（最高法院84年度台
    上字第5329號判決意旨足供參照）。又按當舖業，依臺灣省
    政府67年5 月15日府建三字第42506 號函，固可收取9 分之
    月息，並可酌收棧租費及保險費。但當舖業之設立，乃採許
    可制，有其一定之資格限制，並須受政府之嚴格監督，此觀
    當舖業管理規則自明，其收取之月息利率，亦係由省、直轄
    市主管機關會同財政等有關機關及該同業公會依照當地銀行
    業擔保放款通行利率，參酌物價指數、當地經濟狀況及公營
    當舖利率，依該管理規則第17條第1 項之授權而議定，所議
    定之月息利率，依現行社會觀念，縱屬過高，亦應由上開各
    機關重行檢討議定。當舖業者既依議定之利率取息，因係法
    令所許可，具有阻卻違法之原因（最高法院87年度台上字第
    650 號判決意旨可資參照）。查：
１、內政部於71年3 月3 日以71年台內警字71371 號令發布「當
    舖業管理規則」，且於88年因配合臺灣省政府功能業務與組
    織調整暫行條例施行予以修正，於88年12月3 日以台內警字
    第8805407 號修正發布，及於90年6 月6 日當舖業法公布施
    行，有關當舖業之經營與管理，悉依該法辦理，嗣於90年8
    月27日以台（90）內警字第9088350 號令廢止「當舖業管理
    規則」，而被告自87年7 月起開始經營「聯營當舖」，此有
    前開營利事業登記證可證，則被告被訴涉嫌常業重利犯行之
    犯罪時間為88年4 至6 月1 日（詳見附表所示），自應適用
    行為時之法律即71年3 月3 日發布施行之「當舖業管理規則
    」。則公訴人於97年12月11日以97年度蒞字第32717 號補充
    理由書（詳見原審卷54頁），遽引「當舖業法」作為認定依
    據，於法未合。
２、惟依「當舖業管理規則」第17、18、19條分別規定：「當舖
    業之月息利率，由省、直轄市主管機關會同財政等有關機關
    及該同業公會依照當地銀行業擔保放款通行利率，參酌物價
    指數、當地經濟情況及公營當舖利率分別議定之。前項利率
    如不能協議時，由中央主管機關核定之。」、「當舖業除收
    取月息並得酌收棧租費及保險費外，不得以任何理由收取其
    他費用。前項棧租費及保險費之最高額，合計不得超過收當
    月息百分之五。」、「質物在1 個月內取贖者，概以1 個月
    計算利息，逾月後之最初5 日不計息，超過5 日者以半個月
    計算，超過15日者以1 個月計算，但不得預扣利息。」，據
    此，當舖業之利率計算係指月利率。而有關利率規定臺灣省
    部分，前由臺灣省政府於67年5 月15日府建三字第42506 號
    函規定「民營當舖利率9 分，公營當舖利率3 分6 厘」，所
    稱之「利率9 分」係指月利率為「百分之九」，該月利率議
    定之依據係臺灣省政府以當時銀行業擔保放款通行利率，參
    酌物價指數、當地經濟情況三者而訂定之，且係指最高利率
    而言，此有內政部90年5 月24日台（90）內警字第9004065
    號函在卷（詳見本院91年度上更(一)字第720號卷第149至150
    頁）可參。是以，被告經營「聯營當舖」，自應依「當舖業
    管理規則」相關規定經營當舖業務，且所收取之利息應符合
    前揭規範。況所謂「當舖業」者，係指以物品為質物，貸與
    金錢，計收利息，並約定收當期限屆滿，各質物所擔保之債
    權未受償還時，以該質物抵充之營業，當舖業不得無質物而
    以債務人簽立本票及借據即借予現款並約定利息，此有內政
    部警政署89年8月1日（89）警署刑偵字第1490 02號函供參
    。
３、查被告經營「聯營當舖」，借款人丁○○等人分別以汽車或
    機車典當，但未留置汽車或機車，而由借款人丁○○等人書
    立本票，並留置汽機車行照或是身分證資料一節，業據被告
    供述明確，核與證人丁○○等人前開證述相符；而所謂典當
    ，其收當不僅須占有典當物，為要物契約，且須交付當票，
    更屬要式契約，然被告就證人丁○○等人一律質押證件，均
    未占有質物之汽車或機車，顯係表面以質押典當，實際為借
    貸且不占有典當物，且典當係借款人取得借款後，於贖當期
    屆滿始一次清償借款本息，而本件借款人每10天或每2天清
    償借款本息一次。故被告借款予證人丁○○等人，並非當舖
    業之典當行為，即無從適用前開當鋪業之月利率九分。況被
    告貸予客戶現款，其借款方式為以15,000元為單位（借款
    30,000元則類推），每月收取利息1,350元，表面上為月息9
    分（15,000元×9%＝1,350元），但並非在借款後1個月後，
    收取1,350元之利息，而係以每2日為1期，共分15 期，前14
    期收取1,100元（14×1,100元＝15,400元），最後一期收取
    950元（總共為16,350元）等情，業據被告陳明在卷，核與
    借款人丁○○等人前開證述相合。且因被告所為本質上並非
    典當，已如前述，自不適用當舖業之九分月息，而屬重利，
    況且縱然以當舖業之月息九分計算，亦應為月底收取1, 350
    元之利息與本金15,000元，月息九分算成日息，計算方法應
    為15,000元乘以9分除以30天，即日息為45元，如每隔2日還
    利息，應付2日之日息90元利息，如第3天先還本金與利息
    1,100元，扣除90元利息，為1,010元，第3天起之計息應為
    13,990元本金，再乘以利息，以下類推。但被告卻以2日為
    一期，前14期每期收取1,100元，最後一期收取95 0元方式
    ，收取利息與本金，超過前開計算之月息九方分式計算利息
    ，從而，被告取得與原本顯不相當之重利甚明。故被告辯稱
    ：伊依照當時之當舖業管理規則規定，收取月息9分，並未
    收取與原本顯不相當之重利云云，即屬無據。
(三)、然按刑法第345 條常業重利罪之成立，以乘他人急迫、輕率
    或無經驗而貸以金錢或其他物品，而取得與原本顯不相當之
    重利，並恃以為生為要件。又約定利率雖超過法定限制，致
    取得之利息與原本顯不相當，但在立約當時，行為人如無乘
    他人急迫、輕率或無經驗之情形者，尚不構成重利罪，其縱
    有恃此以為生，亦不能以常業重利罪相繩。至行為人是否有
    乘人急迫、輕率或無經驗，自應依憑證據認定之，自不待言
    （最高法院94年度台上字第5223號判決意旨足資參照）。而
    所謂急迫，乃指需要金錢或其他物品，其情形至為緊急迫切
    之義（最高法院91年度台上字第913 、3780、5775號判決意
    旨可供參酌）。而觀諸證人辛○○、丁○○、己○○、賴進
    沅、乙○○於警詢時之證述（詳見第14234號偵查卷第7至14
    頁），彼等均未提及借款原因，或被告是否有趁渠等急迫、
    輕率或無經驗而貸予款項，則證人辛○○等人於警詢所言，
    殊難遽為不利於被告之認定。再參酌證人丁○○、己○○、
    辛○○、賴進沅、乙○○、丙○○、壬○○、庚○○等人於
    原審另案審理時均到庭具結證述如下：證人辛○○證稱：
    我是木工；之前有借過，第一次已還清，這是第二次；（問
    ：借錢原因？）缺錢用，是做生活費等語（原審88訴822卷
    第94、97頁）；證人丁○○證稱：我是計程車司機；借錢
    是因為車子貸款繳不出來，我借錢，當時銀行已經催繳等語
    （同上卷第92、96頁）；證人己○○證稱：有押125機車
    ；不會認為利息顯不相當等語（原審88訴822號卷第125頁）
    ；證人賴進沅證稱：有借有還，差不多經過1年；我是因
    為急需用錢，因開水泥攪拌車發生事故，老闆叫我不要做了
    ，我就失業了，所以租計程車來做，並有80幾歲母親要扶養
    ，生意不好，所以才借錢等語（同上卷第147至148頁）；
    證人乙○○證稱：我是司機；我要求不要扣車；（問：借錢
    原因？）生活費和會錢不夠，向朋友借錢沒面子等語（同上
    卷第94、97頁）；證人丙○○證稱：我在出版公司上班；
    （問：借錢原因？）因為生活費不夠等語（同上卷第96、97
    頁）；證人壬○○證稱：我是司機；（問：借錢原因？）
    修車等語（同上卷第95、97頁）；證人庚○○證稱：我是
    司機；（問：借錢原因？）修車等語（同上卷第95、97頁）
    ；證人甲○○於原審88訴822號及本院94上更(二)650號審理
    時證稱：押車子及行照，但車子因工作關係，再由我寫借條
    借車使用；不會認為利息顯不相當；我用計程車借錢，因為
    我要使用計程車營業，所以我跟被告商量，車子借我使用營
    業；（問：當時為何向他借款？）因為當時我沒有開車去營
    業，常常去賭博，所以缺錢向他借，借了之後就償還一些賭
    債，後來就比較少去賭了；如果我不向他借款，我就只好跟
    地下錢莊借款，他的利息跟一般當舖一樣；（問：他的利息
    比較高，為何還是向他借款？）因為我朋友知道我賭博，不
    會借錢給我，且去向銀行借款的話，需要辦很多手續，很麻
    煩，我有車，向被告借款比較快等語（88訴822號第125 頁
    、本院94上更(二)650卷第72頁）。是以，證人辛○○等人均
    為成年人且有一定工作經驗，或以計程車司機為業，甚或曾
    不只一次向被告借款，彼等顯非屬於無經驗之人，況彼等借
    款原因，或因缺錢花用，或因車子貸款，或因缺生活費、會
    錢，或因修車，甚且彼等認為前開利息之收取並無顯不相當
    之情狀，可見彼等借款時，並無至為緊急迫切之情。
六、從而，被告於附表所示之時間，借款予證人辛○○等人，以
    未留置汽、機車，僅留置證件，並以前開借款方式計息，雖
    收取與原本顯不相當之重利，但其並非趁證人辛○○等人急
    迫、輕率或無經驗而貸予款項，自與重利之構成要件不符。
七、原審基於同上之理由，按諸「罪證有疑，利於被告」之證據
    法則，認並無積極證據證明被告有刑法修正前之常業重利之
    犯行，因而為被告無罪之判決，經核其認事用法，證據之取
    捨，均無不合。檢察官上訴仍執原有證據，未據提出新事證
    ，足以證明其有起訴之犯行，自仍應維持被告無罪之判決，
    是檢察官之上訴，為無理由，應予駁回。
據上論斷，應依刑事訴訟法第368條，判決如主文。
本案經檢察官吳國南到庭執行職務。
中    華    民    國    98    年    8    月    19     日
                刑事第十八庭審判長法  官  吳鴻章
                                  法  官  周政達
                                  法  官  徐昌錦
以上正本證明與原本無異。
檢察官如不服本判決，應於收受送達後10日內向本院提出上訴書
狀，其未敘述上訴之理由者並得於提起上訴後10日內向本院補提
理由書（均須按他造當事人之人數附繕本）「切勿逕送上級法院
」。
                                  書記官  王韻雅
中    華    民    國    98    年    8     月    19    日
附表：
┌──┬───┬──────┬─────┬────────┬────────┐
│編號│借款人│借款時間    │ 借款金額 │ 借  款  方  式 │備            註│
│    │      │            │（新臺幣）│                │  （證據出處）  │
├──┼───┼──────┼─────┼────────┼────────┤
│ 1  │辛○○│88年4 月2 日│10,000元  │(1)借款期限1 個月│(1)證人辛○○於警│
│    │      ├──────┼─────┤  ；分3 期，以10│  詢及原審88訴82│
│    │      │88年5 月20日│10,000元  │  天為1 期，第1 │  2 號審理時具結│
│    │      │            │          │  、2期各繳還3,3│  證述（88偵1423│
│    │      │            │          │  00元，第3 期繳│  4 卷第11至12頁│
│    │      │            │          │  還4,300 元。  │  、88訴822 卷第│
│    │      │            │          │(2)簽發本票10,000│  94頁）        │
│    │      │            │          │  元。          │(2)扣案之還款卡1 │
│    │      │            │          │(3)扣機車行照，未│  張（88偵14234 │
│    │      │            │          │  扣機車。      │  卷第41頁）    │
│    │      │            │          │(4)業已清償完畢。│                │
├──┼───┼──────┼─────┼────────┼────────┤
│ 2  │丁○○│88年6 月1 日│15,000元  │(1)借款期限1 個月│(1)證人丁○○於警│
│    │      │            │          │  ；分15期，以2 │  詢及原審88訴82│
│    │      │            │          │  天1 期，每期1,│  2 號審理時具結│
│    │      │            │          │  100 元，最後1 │  證述（88偵1423│
│    │      │            │          │  期950 元。    │  4 卷第7 至8 頁│
│    │      │            │          │(2)簽發本票15,00 │  、88訴822 卷第│
│    │      │            │          │  0元。         │  91至92、96頁）│
│    │      │            │          │(3)扣汽車行照，未│(2)扣案之還款卡1 │
│    │      │            │          │  扣汽車。      │  張（88偵14234 │
│    │      │            │          │                │  卷第40頁）    │
├──┼───┼──────┼─────┼────────┼────────┤
│ 3  │己○○│88年4 月19日│10,000元  │(1)借款期限1 個月│(1)證人己○○於警│
│    │      │            │          │  ；分3 期，以10│  詢及原審88訴82│
│    │      │            │          │  天為1 期，第1 │  2 號審理時具結│
│    │      │            │          │  、2期各繳還3,3│  證述（88偵1423│
│    │      │            │          │  00元，第3 期繳│  4 卷第9 至10頁│
│    │      │            │          │  還10,900 元。 │  、88訴822 卷第│
│    │      │            │          │(2)簽發本票10,000│  125 頁）      │
│    │      │            │          │  元。          │(2)扣案之還款卡1 │
│    │      │            │          │(3)扣機車行照，未│  張（88偵14234 │
│    │      │            │          │  扣機車。      │  卷第41頁）    │
├──┼───┼──────┼─────┼────────┼────────┤
│ 4  │賴進沅│88年5 月22日│30,000元  │(1)借款期限1 個月│(1)證人賴進沅於警│
│    │      │            │          │  ；分15期，以2 │  詢及原審88訴82│
│    │      │            │          │  天1 期，每期2,│  2 號審理時具結│
│    │      │            │          │  200 元，最後1 │  證述（88偵1423│
│    │      │            │          │  期1,900 元。  │  4 卷第13頁、88│
│    │      │            │          │(2)簽發本票30,00 │  訴822 卷第147 │
│    │      │            │          │  0元 。        │  至148 頁）    │
│    │      │            │          │(3)扣汽車行照及身│(2)扣案之還款卡1 │
│    │      │            │          │  分證影本，未扣│  張（88偵14234 │
│    │      │            │          │  汽車。        │  卷第40頁）    │
├──┼───┼──────┼─────┼────────┼────────┤
│ 5  │乙○○│88年5 月17日│30,000元  │(1)借款期限1 個月│(1)證人乙○○於警│
│    │      │            │          │  ；分3 期，以10│  詢及原審88訴82│
│    │      │            │          │  天為1 期，第1 │  2 號審理時具結│
│    │      │            │          │、2 期各繳還5,5 │  證述（88偵1423│
│    │      │            │          │  00元，第3 期繳│  4 卷第14頁、88│
│    │      │            │          │  還21,700 元。 │  訴822 卷第94、│
│    │      │            │          │(2)簽發本票30,000│  97頁）        │
│    │      │            │          │  元。          │(2)扣案之還款卡1 │
│    │      │            │          │(3)扣汽車行照，未│  張（88偵14234 │
│    │      │            │          │  扣汽車。      │  卷第41頁）    │
├──┼───┼──────┼─────┼────────┼────────┤
│ 6  │丙○○│88年5 月某日│10,000元  │(1)借款期限1 個月│(1)證人丙○○於原│
│    │      │            │          │  ；分3 期，以10│  審88訴822 號審│
│    │      │            │          │  天為1 期，第1 │  理時具結證述（│
│    │      │            │          │  、2 期各繳還3,│  88訴822 卷第96│
│    │      │            │          │  300元，第3 期 │  頁）          │
│    │      │            │          │  繳還4,300 元。│(2)扣案之還款卡1 │
│    │      │            │          │(2)簽發本票10,000│  張（88偵14234 │
│    │      │            │          │  元。          │  卷第41頁）    │
│    │      │            │          │(3)扣行照，未扣車│                │
│    │      │            │          │  。            │                │
├──┼───┼──────┼─────┼────────┼────────┤
│ 7  │壬○○│88年5 月某日│30,000元  │(1)借款期限1 個月│(1)證人壬○○於原│
│    │      │            │          │  ；分15期，以2 │  審88訴822 號審│
│    │      │            │          │  天為1 期，每期│  理時具結證述（│
│    │      │            │          │  還2,200 元，最│  88訴822 卷第95│
│    │      │            │          │  後1 期還1,900 │  頁）          │
│    │      │            │          │  元。          │(2)扣案之還款卡1 │
│    │      │            │          │(2)扣行照，未扣車│  張（88偵14234 │
│    │      │            │          │  。            │  卷第40頁）    │
├──┼───┼──────┼─────┼────────┼────────┤
│ 8  │庚○○│88年5 月某日│15,000元  │(1)借款期限1 個月│(1)證人庚○○於原│
│    │      │            │          │  ；分15期，以2 │  審88訴822 號審│
│    │      │            │          │  天1 期，每期1,│  理時具結證述（│
│    │      │            │          │  100 元，最後1 │  88訴822 卷第95│
│    │      │            │          │  期950 元。    │  、97 頁）     │
│    │      │            │          │                │(2)扣案之還款卡1 │
│    │      │            │          │                │  張（88偵14234 │
│    │      │            │          │                │  卷第40頁）    │
├──┼───┼──────┼─────┼────────┼────────┤
│ 9  │甲○○│88年某日    │30,000元  │(1)借款期限1 個月│(1)證人甲○○於原│
│    │      │            │          │  ；分15期，以2 │  審88訴822 號及│
│    │      │            │          │  天為1 期，每期│  臺灣高等法院94│
│    │      │            │          │  還2,200 元，最│  上更(二)650 號審│
│    │      │            │          │  後1 期還1,900 │  理時具結證述（│
│    │      │            │          │  元。          │  88 訴822卷第12│
│    │      │            │          │                │  5 頁、94上更(二)│
│    │      │            │          │                │  650 卷第72頁）│
└──┴───┴──────┴─────┴────────┴────────└


司法院資訊處製作；財團法人民間司法改革基金會備份。
